Inventaris van het archief van de Algemene Technische Afdeling TNO, 1945-1954
Nationaal Archief, Den Haag
- ARCHIEF ATA TNO 1946
  - Dossiers 11 Biologische problemen
    - Doos ---., 80
      - 11.01:08 Biociden salicylanilide. ingekomen en minuten van uitgegane brieven en minuten van verslagen, 1946 januari 7 - 1946 december 31, 124; 1 omslag
      - 11.01:09 Biociden derris. ingekomen en minuut van uitgegane brief, 1946 januari 21 - 1946 januari 30, 125; 1 omslag
      - 11.01:10 Biociden bestrijding uienvlieg. ingekomen en minuten van uitgegane brieven, 1946 januari 7 - 1946 augustus 14, 126; 1 omslag
      - 11.01:12 Biociden zaadontsmettingsmiddelen. ingekomen en minuten van uitgegane brieven, 1946 januari 2 - 1946 januari 23, 127; 1 omslag
      - 11.01:13 Biociden DDT. ingekomen en minuten van uitgegane brieven en andere stukken, 1946 januari - 1946 september 6, 128; 1omslag
      - 11.03 Morphine uit blauw maanzaad. ingekomen en minuten van uitgegane brieven en minuten van verslagen, 1946 juni 15 - 1946 december 28, 129; 1 omslag
      - 11.05 Beschimmeling vervangingsmateriaal van telefoondraden. ingekomen en minuten van uitgegane brieven, 1946 januari 9 - 1946 december 24, 130; 1 omslag
      - 11.06 Bestrijding van het geelziek van hyacinthen en de vetvlekteziekte in bomen. ingekomen en minuten van uitgegane brieven, 1946 januari 7 - 1946 december 10, 131; 1 omslag
      - 11.09 Werkgemeenschap voor endocrinologie. ingekomen en minuten van uitgegane brieven en minuten van verslagen, 1946 april 5 - 1946 december 24, 132; 1 omslag
    - Doos 81., 81
      - 11.09:01 Kunstmatige inseminatie. ingekomen en minuten van uitgegane brieven, 1946 maart 28 - 1946 december 27, 133; 1 omslag
      - 11.09:02 Kleuren van eieren. ingekomen en minuten van uitgegane brieven, 1946 juni 3 - 1946 october 21, 134; 1 omslag
      - 11.09:03 Bronststoffen hoenders. ingekomen en minuten van uitgegane brieven, 1946 augustus 26 - 1946 october 19, 135; 1, omslag
      - 11.09:04 Thiouracil hoenders en vee. ingekomen en minuten van uitgegane brieven en minuten, 1946 augustus 26 - 1946 december 5, 136; 1 omslag
      - 11.09:5 Jood caseine hoenders en vee. ingekomen en minuten van uitgegane brieven, 1946 mei 8 - 1946 december 19, 137; 1 omslag
      - 11.10 Medische problemen algemeen. Minuut van uitgegane brief en minuut van verslag, 1946 november 2 - 1946 november 29, 138; 1 omslag
      - 11.10:01 Lupus. ingekomen en minuten van uitgegane brieven en minuten van verslagen, 1946 juli 1 - 1946 december 28, 139; 1 omslag
      - 11.10:02 Lepra. ingekomen en minuten van uitgegane brieven en minuten van verslagen, 1946 september 24 - 1946 december 13, 140; 1 omslag
      - 11.10:03 Lues. ingekomen en minuten van uitgegane brieven en minuten van verslagen, 1946 october 8 - 1946 december 27, 141; 1 omslag
      - 11.11 Pest infestation. ingekomen en minuten van uitgegane brieven en minuten van verslagen, 1946 juni 23 - 1946 december 30, 142; 1 omslag
  - Dossiers 12 Generatoren en motoren
    - Doos ---., 81
      Voor aanvraag zie doos 81
      - 12.00 Algemeen. ingekomen en minuten van uitgegane brieven en minuten van verslagen, 1946 mei 24 - 1946 december 16, 143; 1 omslag
  - Dossiers 13 Researchplan laboratorium N.V. De Bataafsche Petroleum mij
    De cijfers links de inventarisatienummers van de dossiers
    - Doos ---., 81
      - 13.01 Klei onderzoekingen. ingekomen en minuten van uitgegane brieven, 1946 februari 2 - 1946 juli 18, 144; 1 omslag
      - 13.03 Colloid chemisch onderzoek leerlooien. ingekomen en minuten van uitgegane brieven en minuten van verslagen, 1946 januari 3 - 1946 augustus 17, 145; 1 omslag
      - 13.04 Bepaling van het hechtvermogen van lijmplak en verflagen. ingekomen en minuten van uitgegane brieven en minuten van verslagen, 1946 februari 18 - 1946 augustus 15, 146; 1 omslag
      - 13.05 Verbetering kwaliteit pleisterwerk. ingekomen en minuten van uitgegane brieven, 1946 januari 5 - 1946 augustus 29, 147; 1 omslag
      - 13.07 Voegconstructies. Afschrift van ingekomen en minuut van uitgegane brief, 1946 maart 19 - 1946 april 10, 148; 1 omslag
  - Dossiers 14 Pharmaceution
    - Doos ---., 81
      - 14.00 Algemeen. ingekomen en minuten van uitgegane brieven en minuten van verslagen, 1946 maart 16 - 1946 november 10, 149; 1 omslag
      - 14.02 Doryl. ingekomen en minuten van uitgegane brieven, 1946 april 3 - 1946 mei 7, 150; 1 omslag
      - 14.03 Pepsine. ingekomen en minuten van uitgegane brieven en minuten van verslagen, 1946 februari 19 - 1946 december 6, 151; 1 omslag
      - 14.12 Chemotherapeutica. ingekomen en minuten van uitgegane brieven en minuut van verslag, 1946 januari 3 - 1946 october 11, 152; 1 omslag
  - Dossiers 15 Zuivel I
    Numerieke chronologische ordening.
    De cijfers links zijn de inventarisatienummers van de dossiers.
    Deze werkgroep is eerst in Januari 1946 ingesteld. Aangezien er in het TA archief veel correspondentie over dit onderwerp aanwezig was, is deze correspondentie in het ATA archief van Werkgroep 15 opgenomen. Dit is geschied omdat de correspondentie over zuivel in het TA archief over de dossiers van verschillende werkgroepen was verdeeld.
    - Doos ---., 81
      - 15.00 Zuivel algemeen. ingekomen en minuten van uitgegane brieven en minuten van verslagen, 1943 october 27 - 1943 november 19 1946 januari 6 - 1946 november 19, 153; 1 omslag
        De correspondentie over 1943 is gelicht uit de prive correspondentie van Prof. Uijtenbogaart.
      - 15.01 Melk, algemeen. ingekomen en minuten van uitgegane brieven en minuten verslagen en andere stukken, 1945 december 12 - 1946 november 28, 154; 1 omslag
      - 15.02 Melk pasteurisatie. ingekomen en minuten van uitgegane brieven en minuten van verslagen, 1945 december 5 - 1946 december 14, 155; 1 omslag
      - 15.03 Boter. Minuten van verslagen, 1946 juni 24 - 1946 september 10, 156; 1 omslag
    - Doos 82., 82
      - 15.04 Kaas algemeen. ingekomen en minuten van uitgegane brieven en minuten van verslagen, 1941 juli 15 - 1946 september 27, 157; 1 omslag
        De correspondentie van voor 1946 is overgebracht uit TA dossier 09.12
      - 15.04:01 Kaas bereiding (stremsel, lebferment). ingekomen en minuten van uitgegane brieven en minuten van verslagen, 1941 april 22 - 1946 september 12, 158; 1 omslag
        De correspondentie van voor 1946 is overgebracht uit TA dossier 09.06
      - 15.04:02 Kaas bewaring. Minuut van verslag, 1956 mei 13, 159; 1 omslag
      - 15.04:03 Kaas verpakking. ingekomen en minuten van uitgegane brieven en minuten van verslagen, 1941 november 29 - 1943 december 3, 160; 1 omslag
        De correspondentie van dit dossier is overgebracht uit TA dossier 02.13:03
      - 15.04:04 Kaas wei. ingekomen en minuten van uitgegane brieven en minuten van verslagen, 1946 juli 31 - 1946 december 30, 161; 1 omslag
      - 5.04:05 Kaas kaasolie. ingekomen en minuten van uitgegane brieven en minuten van verslagen, 1941 augustus 29 - 1943 october 22, 162; 1 omslag
        De correspondentie van dit dossier is overgebracht uit TA dossier 09.12:01
      - 15.05 Melk en weipoeder. ingekomen en minuten van uitgegane brieven en minuten van verslagen, 1942 maart 11 - 1942 juli 2; 1946 februari 20 - 1946 december 6, 163; 1 omslag
        De correspondentie van voor 1946 is overgebracht uit TA dossier 9.14
      - 15.06 Gecondenseerde melk. Minuut van verslag, 1946 januari 19, 164; 1 omslag
      - 15.07 Melkinrichtingsproducten. Minuut van verslag en van uitgegane brief, 1946 october 26 - 1946 october 31, 165; 1 omslag
      - 15.08 Analyse van kaas. ingekomen en minuten van uitegegane brieven en minuut van besprekingen, 1944 juni 22 - 1946 mei 31, 166; 1 omslag
        De correspondentie van voor 1946 is overgebracht uit TA dossier 02.23
    - Doos 83., 83
      - 0.2.27 Automatische gangwissel voor automobielen. ingekomen en minuten van uitgaande brieven en minuten van verslagen, 1946 mei 9 - 1952 september 18, 90
- PUBLICATIES LIJST VAN T.A. RAPPORTEN T.N.O.
  - Doos 84., 1941; 84
    - Het drogen van Gewassen (Gras)., T.A. 1
    - Het drogen van Gewassen (Gras)., T.A. 2
    - Het drogen van Gewassen (behoud van voedingswaarde)., T.A. 3
    - Vervanging van Asbest in Asbestcement., T.A. 4
    - Het drogen van Gewassen (Behoud van voedingswaarde "Gras")., T.A. 5
    - Het drogen van Gewassen (Graan)., T.A. 6
    - Vervanging van Asbest in Asbestcement., T.A. 7
    - Synthetische vezels uit keratine houdende stoffen., T.A. 8
    - Stapelvezels uit stroocellulose., T.A. 9
    - Gebruik van Carotine als toevoeging aan boter., T.A. 10
    - Bruikbaarheid en winning van olie uit winteraconiet., T.A. 11
    - Het drogen van Gewassen (Graan)., T.A. 12
    - Plankton als bron voor Vitamine D., T.A. 13
    - Verwerkingsmogelijkheden van Garnalendoppen., T.A. 14
    - Verwerkingsmogelijkheden van Garnalendoppen., T.A. 15
    - Verwerkingsmogelijkheden van Garnalendoppen., T.A. 16
    - Literatuurrecherche inzake oplosmiddelen., T.A. 17
    - Literatuurrecherche inzake oplosmiddelen., T.A. 18
    - Literatuurrecherche inzake oplosmiddelen., T.A. 19
    - Literatuurrecherche inzake oplosmiddelen., T.A. 20
    - Tetraline en Dakaline bereiding uit Naphtaline., T.A. 21
    - Het veredelen van Voederbieten., T.A. 22
    - Het drogen van Gewassen (Graan)., T.A. 23
    - Vervanging van Asbest in Asbestcement., T.A. 24
    - Het drogen van Gewassen (Graan)., T.A. 25
    - Octrooirecherche., T.A. 26
    - Het veredelen van Voederbieten., T.A. 27
    - Het veredelen van Voederbieten (Met bijlage)., T.A. 28
  - Doos 85., 1941; 85
    - Het veredelen van Voederbieten., T.A. 29
    - Het drogen van Gewassen (Graan)., T.A. 30
    - Het drogen van Gewassen (Graan)., T.A. 31
    - Het drogen van Gewassen (Graan)., T.A. 32
    - Het drogen van Gewassen (Gras)., T.A. 33
    - Het drogen van Gewassen (Gras)., T.A. 34
    - Het veredelen van Voederbieten, met bijlage., T.A. 35
    - Bruikbaarheid en winning van olie uit winteraconiet., T.A. 36
    - Bindmiddel voor Kunstleder uit afvalleder., T.A. 37
    - Drogen van graan met behulp van Silica-Gel., T.A. 38
    - Vervanging van Asbest in Asbestcement., T.A. 39
    - Het veredelen van Voederbieten., T.A. 40
    - Het drogen van Gewassen (Gras)., T.A. 41
    - Het veredelen van Voederbieten, met bijlage., T.A. 42
    - Bruikbaarheid en winning van olie uit winteraconiet., T.A. 43
    - Bereiding Furfurol uit Vlasscheven en Stroo., T.A. 44
    - Bereiding van Polymerisatieproduct van Vynilchloride., T.A. 45
    - Bruikbaarheid en winning van olie uit winteraconiet., T.A. 46
    - Verwerkingsmogelijkheden van Garnalendoppen., T.A. 47
    - Populieren- Schors., T.A. 48
    - Het drogen van Gewassen (Brouwgerst)., T.A. 49
    - Bestrijding ratten ter bescherming levensmiddelenvoorraden., T.A. 50
    - Studie over Syntheses van L. Ascorbinezuur (Vitamine C)., T.A. 51
    - Antiscorbutische werking van Gulonzure Methylester., T.A. 51A
    - Bereiding van monsters Polyvinyl - Alcohol., T.A. 52
    - Het drogen van Gewassen (Gras)., T.A. 53
    - Het veredelen van Voederbieten., T.A. 54
    - Beschermen van Vitamine C tijdens het drogen van gewassen., T.A. 55
    - Onderzoek Stroocarton en Bouwplaten., T.A. 56
  - Doos 86., 1941; 86
    - Vervanging Agar-Agar in de bacteriologische techniek., T.A. 57
    - Rattenbestrijding in Nederland., T.A. 58
    - Verwerkingsmogelijkheden van Garnalendoppen., T.A. 59
    - Bereiding monsters kunstleder met Bakotex als bindmiddel., T.A. 60
    - Vervanging van bindmiddelen en Pigmenten in Drukinkten., T.A. 61
    - Het veredelen van Voederbieten (met bijlagen)., T.A. 62
    - Het drogen van Gewassen (Gras)., T.A. 63
    - Het drogen van Gewassen (Gras)., T.A. 64
    - Het drogen van Gewassen (Gras)., T.A. 65
    - Bereiding van monsters Vynilacetaatharsen in de Lak- en vernisindustrie., T.A. 66
    - Vervangingsstoffen voor de Grafische bedrijven., T.A. 67
    - Vervanging van Asbest in Asbestcement., T.A. 68
    - Bereiding van Acetyleen-Xylol condensatieproducten., T.A. 69
    - -, T.A. 70
    - Bereiding Aceton uit Acetyleen., T.A. 71
    - Hydreering van Cresolen tot Cyclohexanolen., T.A. 72
    - Houtbeschermingsmiddelen voor Land- en Tuinbouwdoeleinden., T.A. 73
    - Bereiding van Vinylchloride., T.A. 74
    - Polymerisatie van Vinylchloride (met bijlage)., T.A. 75
    - Het veredelen van Voederbieten., T.A. 76
    - -, T.A. 77
    - Bereiding Glycoldiacetaat uit Dichlooraethaan., T.A. 78
    - Bereiding van Aceton uit Acetyleen., T.A. 79
    - Het veredelen van Voederbieten (met bijlagen)., T.A. 80
  - Doos 87., 87
    - Het drogen van Gewassen (Gras)., T.A. 81
    - Onderzoek Hydreering van Cresolen tot Cyclohexanolen., T.A. 82
    - Onderzoek naar een substituut voor Kaasolie., T.A. 83
    - -, T.A. 84
    - Het drogen van Gewassen (Drogen van Gras)., T.A. 85
    - Bereiding van Vinylchloride Deel II., T.A. 86
    - Bereiding van Aceton uit Acetyleen., T.A. 87
    - -, T.A. 88
    - Onderzoek Hydreering van Cresolen tot Cyclohexanolen., T.A. 89
    - -, T.A. 90
    - Verweeringsproeven met papieren oogstgarens., T.A. 91
    - Het veredelen van Voederbieten (met bijlage)., T.A. 92
    - -, T.A. 93
    - Het veredelen van Voederbieten (met bijlage)., T.A. 94
    - Het drogen van Gewassen (Gras)., T.A. 95
    - Doorlatingsvermogen van in Ned. voor kassen en bakken., T.A. 96
    - Het drogen van Gewassen (Graan)., T.A. 97
    - Studie over eenvoudige Landbouwgereedschappen., T.A. 98
    - Het drogen van Gewassen (Drogen van Rogge)., T.A. 99
    - Onverzeepbare bestanddelen der Mersolaten., T.A. 100
    - Het drogen van Gewassen (Gras)., T.A. 101
    - Het drogen van Gewassen (Gras)., T.A. 102
    - Het drogen van Gewassen (Gras)., T.A. 103
    - Het drogen van Gewassen (Gras)., T.A. 104
    - Het drogen van Gewassen (Gras)., T.A. 105
    - Het drogen van Gewassen (Gras)., T.A. 106
    - -, T.A. 107
    - Het drogen van Gewassen (Gras)., T.A. 108
    - Bereiding Glycoldiacetaat uit Dichlooraethaan., T.A. 109
    - Studie over niet-Gebakken kunststeen., T.A. 110
  - Doos 88., 1942-1943; 88
    - Het drogen van Gewassen (Gerst)., T.A. 111
    - Wasproeven op wol met Mersolaat bevattende wasmiddelen., T.A. 112
    - Studie over Ultra-Violette stralen voor conserveeringsdoelen., T.A. 113
    - Synthetische vezels uit Keratine houdende stoffen., T.A. 114
    - Synthetische vezels uit Keratine houdende stoffen., T.A. 115
    - Het drogen van Gewassen (Gras)., T.A. 116
    - Het veredelen van Voederbieten., T.A. 117
    - Rootwaterzuiveringsmethode van Ghyssaert., T.A. 118
    - Studie over de ontwikkeling van Synthese van L-Ascorbinesuur., T.A. 119
    - Onderzoek over de OH- Groepen van L -Sorbose., T.A. 120
    - Tabellen van eigenschappen van L -Ascorbinezuur., T.A. 121
    - Overzicht van verwerkingsmogelijkheden van houtafval en zaagsel., T.A. 122
    - Studie over het looien van leder., T.A. 123
    - Het veredelen van Voederbieten., T.A. 124
    - -, T.A. 125
    - Versuikering van Graanstroo met sterk zoutzuur., T.A. 126
    - Eigenschappen van Cumaronharsen in Rubbermengsels., T.A. 127
    - Rupsenlijm., T.A. 128
    - Vervangingsmiddel voor Plantenziektenbestrijdingsmiddelen., T.A. 129
    - Ontwikkelaars zonder Metolhydrochinon en Broomkali., T.A. 130
    - Warmtetechnische onderzoek in het wasserijbedrijf., T.A. 131
    - Bereiding stopverf op basis van Zuurteerbitumen en White Spirit., T.A. 132
    - Het veredelen van Voederbieten., T.A. 133
    - Onderzoek Steenkoolteerpek voor Steenkoolbeiketten., T.A. 134
    - AXF- en AXA Harsen, toepassing in Rubbermengsels., T.A. 135
  - Doos 89., 1943; 89
    - Het drogen van Gewassen (Drogen van Gras)., T.A. 136
    - Substituut voor Kaasolie., T.A. 137
    - Beproeving van een waterringgaspomp., T.A. 138
    - Startproeven met scheepsmotoren met behulp van Benzineinjectie., T.A. 139
    - Uitlaatgasejecteur voor een kromhout tweetactmotor., T.A. 140
    - Bereiding van Thiokolsponsen., T.A. 141
    - Barnsteenvuur als grondstof voor Kunstharsen en weekmakers., T.A. 142
    - De Uienvlieg en haar bestrijding., T.A. 143
    - Verliesmeter, constructie en gebruiksaanwijzing., T.A. 144
    - Onderzoek Kleigehalte en fijnheid van zand in de N.O. Polder., T.A. 145
    - Rupsenlijm., T.A. 146
    - -, T.A. 147
    - Concentratie van Looistoffen langs chemische weg (met bijlage)., T.A. 148
    - Warmtetechnische onderzoek in het wasserijbedrijf., T.A. 149
    - Kanstanjemeel., T.A. 150
    - Warmtetechnisch onderzoek van een heetwaterbakkersoven., T.A. 151
    - Doorlatingsvermogen van in Ned. voor Kassen en Bakken Gebruikteruiten., T.A. 152
    - Bereiding van Gietbare Kleimassa's., T.A. 153
    - Toepassing van inheemse brandstoffen in Nederland., T.A. 154
    - Methodiek van het Biologisch onderzoek in het Laboratorium., T.A. 155
    - het drogen van Gewassen (Gras)., T.A. 156
    - Wolmaniseren van raamlijsten i.v.m. Gezondheidsredenen., T.A. 157
    - Bereiding van Histamine., T.A. 158
    - -, T.A. 159
    - -, T.A. 160
    - Filterdoek voor de Melkpoeder- krause installatie., T.A. 161
    - -, T.A. 162
    - Onderzoek van een Broodbakkerijoven., T.A. 163
    - Onderzoek olie en Perskoek uit het zaad van de Tuinkers., T.A. 164
    - Eigenschappen van Cumaronharsen in Rubbermengsels., T.A. 165
    - -, T.A. 166
    - Onderzoek Phenothlazon., T.A. 167
    - Verpakking van korstloze kaas., T.A. 168
    - Invloed van Calciumzouten op het roten van vlas., T.A. 169
    - Röntgenanalyse., T.A. 170
  - Doos 90., 1944; 90
    - Het veredelen van Voederbieten., T.A. 171
    - Landbouwtractoren op Generatorgas., T.A. 172
    - Literatuurrecherche betreffende Diphenylamine., T.A. 173
    - Toepassing Kiezelzuur voor de bereiding van telplaten., T.A. 174
    - Eenvoudige Landbouwgereedschappen., T.A. 175
    - Bepaling van het bevochtigen van textielhulpmiddelen., T.A. 176
    - Onderzoek over Phenothiazine als Insecticide., T.A. 177
    - Samenstelling geimporteerde textielhulpmiddelen., T.A. 178
    - Warmtetechnische onderzoek in het wasserijbedrijf., T.A. 179
    - Vervangingsmiddelen voor Nicotine als insecticide., T.A. 180
    - Onderzoek slijtage van Compressoren., T.A. 181
    - Corrosieproeven met Loodbasis Lagermetalen., T.A. 182
    - Behoud van kwaliteit bij het drogen van gerst., T.A. 183
    - Samenstelling geimporteerde textielhulpmiddelen., T.A. 184
    - Filterdoek voor de Caseinebereiding., T.A. 185
    - Onderzoek motorslijtage bij gebruik van Anthracietgene., T.A. 186
    - Bereiding L-Ascorbinezuur volgens Helferich en Peters., T.A. 187
    - Literatuur over de methoden v.d. Plasticiteit van Klei., T.A. 188
    - Methode van de pasticiteit van Kleipastas., T.A. 189
    - Onderzoek Gebruikte Kookpotten., T.A. 190
    - Luchtverwarmingen in woningen., T.A. 191
  - Doos 91., 1944-45; 91
    - Onderzoek productie van melkstremmende enzymen., T.A. 192
    - Onderzoek van Nederlandse Veen- en Turfsoorten., T.A. 193
    - Meting zonnestralen met behulp van de Lichtmeter., T.A. 194
    - Bruikbaarheid van houtbeschermingsmiddelen voor land- tuinbouw., T.A. 195
    - Vervangingsmiddelen voor Bordeauxse pap., T.A. 196
    - -, T.A. 197
    - Eigenschappen textielhulpmiddelen., T.A. 198
    - Eigenschappen textielhulpmiddelen., T.A. 199
    - Eigenschappen textielhulpmiddelen., T.A. 200
    - Verdeling van de energieafzet tussen Gas en Electra., T.A. 201
    - -, T.A. 202
    - -, T.A. 203
    - Onderzoek brandstof en stoomverbruik bij verwarmingstoestellen., T.A. 204
    - Bevochtigend vermogen van oplossingen van textielhulpmiddelen., T.A. 205
    - Bereiding van Phenothiazine., T.A. 206
    - Schimmelaantasting van telefooncentrales., T.A. 207
    - Metingen Broodbakkerij-oven V.D.N.V. Bakovenbouw., T.A. 208
    - -, T.A. 209
    - Anabasine en Neonicotine., T.A. 210
    - Studie over het drogen in de Textielindustrie., T.A. 211
    - Het veredelen van Voederbieten, proeven met Ammoniumlactaat., T.A. 212
    - Het veredelen van Voederbieten, proeven met Ammoniumlactaat., T.A. 213
    - Onderzoek over de vervaardiging van Optisch Glas., T.A. 214
    - Generator- Schepen (2 delen)., T.A. 215
    - Bereiding van harsen uit Phenolen., T.A. 216
    - Vochtdichte verpakkingsmaterialen uit organische grondstoffen., T.A. 217
  - Doos 92., 1945-48; 92
    - Fluctuaties in het stoomverbruik van een Melk- en boterfabr., T.A. 218
    - Onderzoek voor het drogen van koolzaad voor de oliefabricage., T.A. 219
    - Drogen van blauwmaanzaad voor de oliefabricage., T.A. 220
    - -, T.A. 221
    - Insecticide werking van Zwavel- en zwavelverbindingen., T.A. 222
    - Onderzoek warmtetechnische zaken in het wasserijbedrijf., T.A. 223
    - -, T.A. 224
    - Samenstelling van Geimporteerde textielhulpmiddelen., T.A. 225
    - Onderzoek Generatorgas met diesel-gas-systeem., T.A. 226
    - Grondstoffen der Verfindustrie., T.A. 227
    - Grondstoffen der Verfindustrie., T.A. 228
    - Grondstoffen der Verfindustrie., T.A. 229
    - Grondstoffen der Verfindustrie., T.A. 230
    - Technische Afdeling T.N.O. in vogelvlucht., T.A. 231
    - -, T.A. 232
    - Concentreren van zappen en extracten., T.A. 233
    - Het weren van vocht uit gebouwen., T.A. 234
    - Het drogen met Infrarood stralen., T.A. 235
    - Toepassing van Hoogfrequent verwarming in de techniek., T.A. 236
    - Sublimatie droging (2 Dossiers)., T.A. 237
    - Bevochtigend vermogen van textielweefsels., T.A. 238
    - Het drogen en bewaren van Granen en Zaden., T.A. 239
  - Doos 93., 1944-1948; 93
    - Textielhulpmiddelen., T.A. 240
    - Vermogen ten opzichte van Calciumzepen., T.A. 241
    - Het drogen van leder., T.A. 242
    - Het concentreren door uitvriezen., T.A. 243
    - Theorie van het drogen met behulp van Lucht., T.A. 244
    - Waswerking ten opzichte van ruwe wol., T.A. 245
    - Continu - boterbereiding (2 Dossiers)., T.A. 246
    - -, T.A. 247
    - Pneumatisch drogen., T.A. 248
    - Onderzoek van Nederlandse veen- en turfsoorten., T.A. 249
    - Onderzoek van Nederlandse veen- en turfsoorten., T.A. 250
    - Theorie van Dampdrukisothermen., T.A. 251
    - Technologie van het drogen van gras en hooi in schuren., T.A. 252
  - Doos 94., 1948; 94
    - Samenstelling en toepassing van Bouwplaten., T.A. 253
    - Invloed van waterstofionen op looistofoplossingen., T.A. 254
    - Temperatuur gevoeligheid van zaai-zaden., T.A. 255
    - Temperatuur gevoeligheid van Gerst., T.A. 256
    - Het drogen van appelen en ontwerp voor appeldroger., T.A. 257
    - Pneumatisch transport., T.A. 258
    - Het drogen van Klei., T.A. 259
    - Temperatuur gevoeligheid van Tarwe., T.A. 260
    - Drogen van eieren en het bewaren van het eipoeder., T.A. 261
    - De insecticide werking van Derris., T.A. 262
  - Doos 95., 1950-1951; 95
    - Onderzoek naar de eiwitten der wei (2 rapporten)., T.A. 263
    - Optreden van overspanning bij electrodialyse., T.A. 264
    - Droogproeven met zaaizaad met vermarmde lucht., T.A. 265
    - Regelen van desinfectie met formaline en waterdamp., T.A. 266
    - Plan voor een proeffabriek voor de verwerking van wei., T.A. 267
    - Oppervlakteruwheid en methoden voor onderzoek hiervan., T.A. 268
  - Doos 96., 1950-1952; 96
    - Het cacheren van documenten., T.A. 269
    - Survey of water desalting investigations. Rapporten catalogus van de Algemene Technische Afdeling T.N.O., T.A. 270
  - T.A. Rapporten., 267-275
    De nrs. 1-127 berusten ook in de dozen 84 t/m 88 (blz. 24-26) en zijn wellicht vernietigbaar.
    - nrs. 1-17, 267
    - nrs. 17-27, 268
    - nrs. 28-40, 269
    - nrs. 41-57, 270
    - nrs. 58-68, 271
    - nrs. 59-94, 272
    - nrs. 96-109, 273
    - nrs. 110-116, 274
    - nrs. 117-127, 275
- LIJST VAN G - RAPPORTEN T.N.O.
  - Doos 97., 1949-1950; 97
    - Rapport inzake viscositeitsmeting van asfaltemulsies., G. 1
    - De ontzouting van eindstroop door electro-dialyse., G. 2